【裁判字號】    98,訴,2326
【裁判日期】    980910
【裁判案由】    槍砲彈藥刀械管制
【裁判全文】
臺灣板橋地方法院刑事判決              98年度訴字第2326號
公  訴  人  臺灣板橋地方法院檢察署檢察官
被      告  甲○○
選任辯護人  余忠益  律師
上列被告因違反槍砲彈藥刀械管制條例案件，經檢察官提起公訴
（98年度偵字第14041 號），本院判決如下：
    主  文
甲○○未經許可，寄藏可發射子彈具有殺傷力之改造手槍，處有
期徒刑參年，併科罰金新臺幣貳萬元，罰金如易服勞役，以新臺
幣壹仟元折算壹日。扣案可發射子彈具殺傷力之仿BERETTA 廠92
FS型半自動手槍製造之改造手槍壹枝（槍枝管制編號00000
00000）、具有殺傷力之口徑九mm制式子彈玖顆，均沒收之
。
    事  實
一、甲○○明知可發射子彈具有殺傷力之改造手槍及具殺傷力之
    子彈，分別係槍砲彈藥刀械管制條例第4 條第1 項第1 款、
    第2 款所列管之槍砲、彈藥，非經中央主管機關許可，不得
    無故持有、寄藏，竟基於寄藏可發射子彈具有殺傷力之改造
    手槍及具有殺傷力之子彈之犯意，於民國97年9 月至同年10
    月間某日，在臺北市○○區○○街某處，受真實姓名年籍不
    詳、綽號「華正」之友人所託，代為保管具有殺傷力之仿
    BERETTA 廠92FS型半自動手槍製造之改造手槍1 枝（槍枝管
    制編號0000000000）及具有殺傷力之口徑9mm 制式子彈14顆
    ，並將上開槍、彈藏放於臺北縣汐止市○○路12巷31號3 樓
    住處之床底下，而無故寄藏之。嗣於98年5 月13日晚間11時
    許，甲○○攜帶上開槍、彈至臺北縣三重市○○路110 號11
    樓之15拜訪友人林宜芬時，為避免警方查緝，乃將上開槍、
    彈藏放於上址12樓樓梯間之公共垃圾桶內，嗣於同年月14日
    上午8 時10分許，經林宜芬帶同警方前往上址12樓樓梯間之
    公共垃圾桶內起出上開具有殺傷力之仿BERETTA 廠92FS型半
    自動手槍製造之改造手槍1 枝及具有殺傷力之口徑9mm 制式
    子彈14顆（其中5 顆已於送驗時試射擊發，餘9 顆扣案）。
二、案經臺北縣政府警察局三重分局報請臺灣板橋地方法院檢察
    署檢察官偵查起訴。
    理  由
一、上揭犯罪事實，業經被告甲○○於本院準備程序及審理中坦
    承不諱，核與證人林宜芬於偵查中之證述情節相符，並有仿
    BERETTA 廠92FS型半自動手槍製造之改造手槍1 枝（槍枝管
    制編號0000000000）、具有殺傷力之口徑9mm 制式子彈14顆
    扣案可資佐證，及查獲現場照片5 張附卷可佐。又上開改造
    手槍、子彈，經送內政部警政署刑事警察局鑑定結果，送鑑
    之手槍1 支（槍枝管制編號0000000000），認係改造手槍，
    由仿BERETTA 廠92FS型半自動手槍製造之槍枝，換裝土造金
    屬槍管而成，擊發功能正常，可供擊發適用子彈使用，認具
    殺傷力；送鑑子彈14顆，認均係口徑9 mm制式子彈，採樣5
    顆試射，可擊發，認均具殺傷力等情，亦有該局98年6 月8
    日刑鑑字第0980066726號鑑驗書1 份在卷可稽，足徵被告上
    開自白核與事實相符，堪以採信。本案事證明確，被告犯行
    ，洵堪認定，應依法論科。
二、按寄藏與持有，均係將物置於自己實力支配之下，僅寄藏必
    先有他人之持有行為，而後始為之受寄代藏而已，故寄藏之
    受人委託代為保管，其保管之本身，亦屬持有，不過，此之
    持有係受寄之當然結果，是應僅就「寄藏」行為為包括之評
    價，而不另就「持有」予以論罪。查，本件扣案具有殺傷力
    之仿BERETTA 廠92FS型半自動手槍製造之改造手槍1 枝及具
    有殺傷力之口徑9mm 制式子彈14顆，係被告受真實姓名年籍
    不詳、綽號「華正」之友人所託，代為保管一節，迭經被告
    於警詢、偵查及本院審理中供述明確，是核被告所為，應係
    犯槍砲彈藥刀械管制條例第8 條第4 項之未經許可寄藏可發
    射子彈具殺傷力之改造手槍罪、同條例第12條第4 項之未經
    許可寄藏子彈罪，公訴意旨漏未斟酌上情，認被告所為，係
    犯槍砲彈藥刀械管制條例第8 條第4 項之未經許可持有可發
    射子彈具殺傷力之改造手槍罪、同條例第12條第4 項之未經
    許可持有子彈罪，尚有未洽。又被告以一寄藏行為，同時未
    經許可寄藏上開改造手槍、子彈，觸犯上開二罪名，為想像
    競合犯，應依刑法第55條規定從一重之未經許可寄藏可發射
    子彈具殺傷力之改造手槍罪處斷。爰審酌槍枝、子彈之非法
    持有、寄藏，危害人身安全及社會秩序至鉅，而為國法懸為
    厲禁，並經各類教育及傳媒宣導週知歷數十年，被告應無不
    知之理，詎猶未經許可寄藏槍枝、子彈，欠缺守法觀念，兼
    衡被告寄藏槍、彈之數量非鉅，及其犯罪之動機、目的、手
    段、家庭狀況，犯罪後坦承犯行，態度堪稱良好，且未曾持
    槍從事犯罪等一切情狀，量處如主文所示之刑，並就罰金部
    分諭知易服勞役之折算標準，以示懲儆。
三、扣案之仿BERETTA 廠92FS型半自動手槍製造之改造手槍1 枝
    （槍枝管制編號0000000000）及口徑9mm 制式子彈9 顆，經
    送請內政部警政署刑事警察局鑑定結果，認均具殺傷力，已
    如前述，屬違禁物，不問屬於犯人與否，均應依刑法第38條
    第1 項第1 款之規定併予宣告沒收；至扣案具殺傷力之口徑
    9mm 制式子彈5 顆，已因送請內政部警政署刑事警察局鑑定
    時試射擊發而喪失效用，所遺留之彈頭及彈殼，非屬違禁物
    ，又非被告所有，已經被告供陳在卷，自無從併予宣告沒收
    。
據上論斷，應依刑事訴訟法第299 條第1 項前段，槍砲彈藥刀械
管制條例第8 條第4 項、第12條第4 項，刑法第11條前段、第55
條、第42條第3 項、第38條第1 項第1 款，判決如主文。
本案經檢察官李巧菱到庭執行職務。
中    華    民    國    98    年    9     月    10    日
                  刑事第十二庭  審判長法  官  白光華
                                      法  官  楊志雄
                                      法  官  曾淑娟
上列正本證明與原本無異。
如不服本判決，應於判決送達後10日內敘明上訴理由，向本院提
出上訴狀 (應附繕本) ，上訴於臺灣高等法院。其未敘述上訴理
由者，應於上訴期間屆滿後20日內向本院補提理由書「切勿逕送
上級法院」。
                                      書記官  陳金鳳
中    華    民    國    98    年    9     月    10    日
如不服本判決應於送達後10日內向本院提出上訴狀
附錄本案論罪科刑法條全文：
槍砲彈藥刀械管制條例第8條
未經許可，製造、販賣或運輸鋼筆槍、瓦斯槍、麻醉槍、獵槍、
空氣槍或第4 條第1 項第1 款所定其他可發射金屬或子彈具有殺
傷力之各式槍砲者，處無期徒刑或5 年以上有期徒刑，併科新臺
幣1 千萬元以下罰金。
未經許可，轉讓、出租或出借前項所列槍枝者，處5 年以上有期
徒刑，併科新臺幣1 千萬元以下罰金。
意圖供自己或他人犯罪之用，而犯前二項之罪者，處無期徒刑或
7 年以上有期徒刑，併科新臺幣1 千萬元以下罰金。
未經許可，持有、寄藏或意圖販賣而陳列第1 項所列槍枝者，處
3 年以上10年以下有期徒刑，併科新臺幣700 萬元以下罰金。
第1 項至第3 項之未遂犯罰之。
槍砲彈藥刀械管制條例第12條
未經許可，製造、販賣或運輸子彈者，處1 年以上7 年以下有期
徒刑，併科新台幣500 萬元以下罰金。
未經許可，轉讓、出租或出借子彈者，處6 月以上5 年以下有期
徒刑，併科新台幣300 萬元以下罰金。
意圖供自己或他人犯罪之用，而犯前二項之罪者，處3 年以上10
年以下有期徒刑，併科新台幣700 萬元以下罰金。
未經許可，持有、寄藏或意圖販賣而陳列子彈者，處5 年以下有
期徒刑，併科新台幣300 萬元以下罰金。
第 1 項至第 3 項之未遂犯罰之。


司法院資訊處製作；財團法人民間司法改革基金會備份。
